【裁判字號】    95,家聲,102
【裁判日期】    950621
【裁判案由】    代辦繼承登記
【裁判全文】
臺灣臺中地方法院民事裁定             95年度家聲字第102號
聲  請  人  彰化商業銀行股份有限公司
法定代理人  甲○○
上列聲請人聲請准予代辦被繼承人乙○○繼承人之繼承登記事件
，本院裁定如下：
    主  文
聲請駁回。
聲請費用由聲請人負擔。
    理  由
一、本件聲請意旨略以：因被繼承人乙○○（男、民國○○○年
    ○月○○○日生、國民身分證統一編號：Ｚ0000000
    00號、生前最後住所為臺中市○區○○路四五四號一三樓
    之一）生前八十九年十二月七日向聲請人借貸新臺幣（下同
    ）一百零七萬元，目前尚積欠聲請人本金一百零六萬五千五
    百七十四元，及自九十年二月二十八日起至清償日止，按年
    利率百分之六點四計算之利息暨違約金，迄未清償。嗣被繼
    承人乙○○不幸於九十一年三月十三日死亡，其無第一順序
    繼承人，而第二順序繼承人即父張湧、母張簡雪華已為限定
    繼承，但張湧、張簡雪華至今仍未就被繼承人乙○○所積欠
    之上開債務向聲請人為清償，亦遲未辦理繼承登記，致聲請
    人之債權一直無法行使。聲請人係被繼承人乙○○之債權人
    ，為利害關係人，為利聲請人行使債權，爰檢附臺灣士林地
    方法院檢察署相驗屍體證明書、繼承人之限定繼承聲請狀、
    答辯暨陳報狀、鈞院九十一年度繼字第四五五號裁定、不動
    產登記簿謄本等件，請求就被繼承人乙○○如附表一所示之
    不動產准予由聲請人代辦繼承登記等語。
二、按債務人因繼承、強制執行、徵收或法院之判決，於登記前
    已取得不動產物權者，執行法院得因債權人之聲請，以債務
    人費用，通知登記機關登記為債務人所有後而為執行，強制
    執行法第十一條第三項規定甚明。次按未辦理繼承登記之不
    動產，執行法院因債權人之聲請，依強制執行法第十一條第
    三項或第四項規定，以債務人費用，通知地政機關登記為債
    務人所有時，得依同法第二十八條第二項規定准債權人代債
    務人申繳遺產稅及登記規費，未繼承登記不動產辦理強制執
    行聯繫辦法第一條亦定有明文。
三、經查：聲請人主張被繼承人乙○○不幸於九十一年三月十三
    日死亡，其無第一順序繼承人，另第二順序繼承人即父張湧
    、母張簡雪華已為限定繼承，但張湧、張簡雪華至今仍未就
    被繼承人乙○○如附表一所示之不動產辦理繼承登記等情，
    業據提出上開書證，附卷可憑，並經依職權調取本院九十一
    年度繼字第四五五號限定繼承事件聲請卷宗資料，核閱無訛
    ，是聲請人此部分主張堪認為真實。另聲請人主張其對被繼
    承人乙○○有借貸債權，乙○○之限定繼承人張湧、張簡雪
    華迄未清償之事實，縱若屬實，然經揆諸前揭說明，關於張
    湧、張簡雪華辦理被繼承人乙○○遺留如附表一所示不動產
    之繼承登記部分，聲請人自得於對張湧、張簡雪華取得執行
    名義後，於強制執行程序中，逕向執行法院聲請，由執行法
    院通知地政機關為繼承登記之辦理即可。從而，聲請人本件
    聲請，於法自有未合，應予駁回。
四、依非訟事件法第二十一條第一項前段，裁定如主文。
中    華    民    國    95    年    6     月    21    日
                  家事法庭           法  官  林洲富
以上正本證明與原本無異
如對本裁定抗告須於裁定送達後十日內向本院提出抗告狀
中    華    民    國    95    年    6     月    21    日
                                     書記官


司法院資訊處製作；財團法人民間司法改革基金會備份。
